# 商业银行存款保险费能否计入利息支出

提问人：13757187143 时间：2022-09-27 12:14:36
《存款保险条例》：
第九条　存款保险费率由基准费率和风险差别费率构成。费率标准由存款保险基金管理机构根据经济金融发展状况、存款结构情况以及存款保险基金的累积水平等因素制定和调整，报国务院批准后执行。
各投保机构的适用费率，由存款保险基金管理机构根据投保机构的经营管理状况和风险状况等因素确定。
第十条　投保机构应当交纳的保费，按照本投保机构的被保险存款和存款保险基金管理机构确定的适用费率计算，具体办法由存款保险基金管理机构规定。
投保机构应当按照存款保险基金管理机构的要求定期报送被保险存款余额、存款结构情况以及与确定适用费率、核算保费、偿付存款相关的其他必要资料。
投保机构应当按照存款保险基金管理机构的规定，每 6 个月交纳一次保费。
请问商业银行根据存款日均*适用费率缴纳的存款保险费是计入利息支出，还是计入业务及管理费呀？

回答人：chenyiwei
应计入“业务及管理费”。
利息支出的支付对象应当是债权人（此处即为存款人），而存款保险费的支付对象是承保存款保险的机构。

提问人：13757187143 时间：2022-09-29 11:21:17
请问能否视为增量成本概念，作为利息调整项，进行摊销计入利息支出呢？

回答人：chenyiwei
这不是初始确认时发生的额外交易成本（交易直接费用）。